臺灣高等法院刑事判決　　　　　　　 100年度上易字第2506號
上　訴　人
即　被　告　余晏甄
上列上訴人因違反毒品危害防制條例案件，不服臺灣板橋地方法
院100年度易字第2150號，中華民國100年8 月12日所為之第一審
判決（起訴案號：臺灣板橋地方法院檢察署100年度毒偵字第389
7號），提起上訴，本院判決如下：
    主  文
上訴駁回。
    理  由
一、按依刑事訴訟法第350條、第361條、第362條、第367條規定
    ，不服地方法院之第一審判決而上訴者，須提出上訴書狀，
    並應敘述具體理由，為上訴必備之程式；其所提出之書狀未
    敘述上訴理由，或僅曾以言詞陳述上訴理由者，均應於上訴
    期間屆滿後二十日內補提理由書於第一審法院。第一審法院
    經形式審查，認逾期未補提上訴理由者，應定期間先命補正
    ；逾期未補正者，為上訴不合法律上之程式，應以裁定駁回
    。倘已提出上訴理由，但所提非屬具體理由者，則由第二審
    法院以上訴不合法律上之程式，判決駁回。而所謂具體理由
    ，必係依據卷內既有訴訟資料或提出新事證，指摘或表明第
    一審判決有何採證認事、用法或量刑等足以影響判決本旨之
    不當或違法，而構成應予撤銷之具體事由，始克當之（例如
    ：依憑證據法則具體指出所採證據何以不具證據能力，或依
    憑卷證資料，明確指出所為證據證明力之判斷如何違背經驗
    、論理法則）；倘僅泛言原判決認定事實錯誤、違背法令、
    量刑失之過重或輕縱，而未依上揭意旨指出具體事由，或形
    式上雖已指出具體事由，然該事由縱使屬實，亦不足以認為
    原判決有何不當或違法者（例如：對不具有調查必要性之證
    據，法院未依聲請調查亦未說明理由，或援用證據不當，但
    除去該證據仍應為同一事實之認定），皆難謂係具體理由，
    俾與第二審上訴制度旨在請求第二審法院撤銷、變更第一審
    不當或違法之判決，以實現個案救濟之立法目的相契合，並
    節制濫行上訴（最高法院97年度台上字第892 號判決亦同此
    意旨）。
二、本件原審判決略以：上訴人即被告余晏甄前因施用毒品案件
    ，經臺灣士林地方法院以97年度毒聲字第164 號裁定送觀察
    、勒戒後，認無繼續施用毒品之傾向，於民國97年12月17日
    執行完畢釋放出所，並經臺灣士林地方法院檢察署檢察官以
    97年度毒偵緝字第202 號為不起訴處分確定；復因施用毒品
    案件，經同法院分別以98年度審訴字第601 號判決判處有期
    徒刑六月、99年度審簡字第488 號判決判處有期徒刑五月確
    定，均於99年12月14日易科罰金執行完畢。詎猶不知悔改，
    於前開觀察、勒戒執行完畢釋放後五年內，基於施用第二級
    毒品甲基安非他命之犯意，於100年3月17日晚間某時，在其
    位於新北市○○區○○路四段24之11號9 樓居所，以將甲基
    安非他命置於玻璃球內燒烤吸食其煙霧之方式，施用第二級
    毒品甲基安非他命一次。嗣於100年3 月18日6時30分許，在
    上址為警查獲，經其同意採尿送驗結果，呈甲基安非他命陽
    性反應等語。
三、被告不服原審判決，提起上訴，其於100年8月30日提出上訴
    ，嗣於100 年10月18日補提上訴理由之「刑事上訴狀」所敘
    述之上訴理由略以：被告因違反毒品危害防制條例案件經原
    審判處有期徒刑六月，被告懇請鈞院念及被告目前為單親媽
    媽，必須獨力扶養兩名均未滿兩歲之女兒，其等平日生活均
    由被告高齡82歲之母親協助才能勉強度日，被告實無力支付
    易科罰金之18萬元高額罰金，亦不希望入監服刑，讓幼小女
    兒，失去母親照顧，懇請鈞院重新酌量被告之刑期云云。
四、惟查，原判決已於理由內說明：上揭犯罪事實，業據被告於
    原審審理時坦承不諱，且被告在警局經其同意採尿送驗之結
    果，確呈第二級毒品甲基安非他命之代謝物甲基安非他命陽
    性反應等情，有海岸巡防總局北部地區巡防局宜蘭機動查緝
    隊100年3月17日、18日查獲毒品案件採取嫌疑人尿液送驗姓
    名、編號對照表（被告尿液編號為000000000 號）、臺灣尖
    端先進生技醫藥股份有限公司於100 年4月1日出具之濫用藥
    物檢驗報告各一紙附卷可稽，足見被告自白核與事實相符。
    又被告前因施用毒品案件，經臺灣士林地方法院以97年度毒
    聲字第164 號裁定送觀察、勒戒後，認無繼續施用毒品之傾
    向，於97年12月17日執行完畢釋放出所，並臺灣士林地方法
    院檢察署檢察官以97年度毒偵緝字第202 號為不起訴處分確
    定乙節，有臺灣高等法院被告前案紀錄表一份在卷足憑，其
    於觀察、勒戒執行完畢釋放後五年內再犯本件施用第二級毒
    品之罪，依毒品危害防制條例第23條第2 項之規定，即應依
    法追訴處罰。從而，本案事證明確，被告上開犯行，均堪認
    定。按甲基安非他命係屬毒品危害防制條例第2條第2項第 2
    款所規定之第二級毒品，核被告所為，係犯毒品危害防制條
    例第10條第2 項施用第二級毒品罪。其於施用前、後持有甲
    基安非他命之低度行為，為其施用之高度行為所吸收，不另
    論罪。又被告前受有如事實欄所載罪刑宣告及執行紀錄，有
    上述前案紀錄表在卷可考，其於受有期徒刑之執行完畢後，
    五年以內故意再犯本件有期徒刑以上之罪，為累犯，應依刑
    法第47條第1 項規定加重其刑。並審酌被告前曾因施用毒品
    案件經觀察、勒戒之程序，並經法院判刑在案，猶不知悔改
    ，復再犯本件施用毒品罪，顯然無視毒品對於其自身健康之
    戕害及對於社會安全與公共秩序之潛在危害；惟念及施用毒
    品固戕害個人健康至鉅，然就他人權益之侵害仍屬有限，兼
    衡其犯罪動機、目的、手段，且犯後於原審審理時坦承犯行
    ，尚見悔意之犯後態度等一切情狀，量處有期徒刑六月之刑
    ，並諭知易科罰金之折算標準。復說明至檢察官雖以被告於
    前案執行後再犯本案，足認其有吸毒成癮之事實，而具體求
    處有期徒刑七月，惟被告於本案吸食毒品甲基安非他命之次
    數僅一次，與前案臺灣士林地方法院99年度審簡字第48 8號
    判決認定之施用甲基安非他命時間（即98年10月12日）已相
    隔約一年五月，且犯後坦認犯行，尚具悔意，本院審酌上情
    ，認量處如主文所示之刑，已足收懲儆之效，檢察官之求刑
    稍有過重，附此敘明等語。原審判決既已詳細記載認定被告
    犯罪之證據及理由，並已審酌關於刑法第57條科刑之一切情
    狀，在適法範圍內行使裁量權，核無量刑違法或不當之情形
    。被告上訴意旨，僅空言泛稱：被告因違反毒品危害防制條
    例案件經原審法院判處有期徒刑六月，被告懇請鈞院念及被
    告目前為單親媽媽，必須獨力扶養兩名均未滿兩歲之女兒，
    其等平日生活均由被告高齡82歲之母親協助才能勉強度日，
    被告實無力支付易科罰金之18萬元高額罰金，亦不希望入監
    服刑，讓幼小女兒，失去母親照顧，懇請鈞院重新酌量被告
    之刑期云云，均不足以影響原審判決量刑刑度之本旨，且就
    原審判決有何不當或違法之處，毫無一語提及，自非屬上訴
    第二審之具體理由，其上訴自不合法律上之程式，爰不經言
    詞辯論予以駁回。至於被告上開被處之刑，被告或可依規定
    向執行檢察官聲請易服社會勞動，使其兼顧家庭，併予敘明
    。
五、據上論斷，應依刑事訴訟法第367條前段、第372條，判決如
    主文。
中    華    民    國   100    年    10    月    28    日
            刑事第十四庭  審判長法  官  陳志洋
                                法  官  梁耀鑌
                                法  官  遲中慧
以上正本證明與原本無異。
不得上訴。
                                書記官  陳泰寧
中    華    民    國   100    年    10    月    28    日
附錄本案論罪科刑法條全文：
毒品危害防制條例第10條第2項
施用第二級毒品者，處三年以下有期徒刑。